【裁判字號】    99,訴,642
【裁判日期】    990930
【裁判案由】    毒品危害防制條例
【裁判全文】
臺灣基隆地方法院刑事判決               99年度訴字第642號
公  訴  人  臺灣基隆地方法院檢察署檢察官
被      告  甲○○
上列被告因違反毒品危害防制條例案件，經檢察官提起公訴（99
年度毒偵字第1313號），因被告於準備程序中為有罪之陳述，經
本院合議庭裁定由受命法官獨任行簡式審判程序，本院判決如下
：
    主  文
甲○○施用第一級毒品，累犯，處有期徒刑玖月。
    事實及理由
一、本件犯罪事實、證據及應適用之法條，除下列應予補充或更
    正外，其餘均詳如起訴書之記載（如附件）：(1)證據補充「
    被告於本院準備程序、審理時之自白」，(2)應適用之法條補
    充「被告施用海洛因、甲基安非他命前之持有犯行，為施用
    海洛因、甲基安非他命之犯行所吸收，不另論罪」。
二、刑之酌科
    本院審酌被告犯罪之動機、曾有多次施用毒品之前科仍不知
    戒除，惟其犯後坦承犯行、所犯乃戕害自己身心健康，尚未
    危及他人等一切情狀，量處如主文所示之刑。
三、據上論斷，依刑事訴訟法第273 條之1 第1 項、第299 條第
    1 項前段、第310 條之2 、第454 條，毒品危害防制條例第
    10條第1 項、第2 項，刑法第11條前段、第55條、第47條第
    1 項，判決如主文。
本案經檢察官乙○○到庭執行職務。
中    華    民    國    99    年    9     月    30    日
                  刑事第三庭法  官   黃梅淑
以上正本證明與原本無異。
如不服本判決應於收受送達後10日內向本院提出上訴書狀，並應
敘述具體理由；其未敘述上訴理由者，應於上訴期間屆滿後20日
內向本院補提理由書(均須按他造當事人之人數附繕本)「切勿逕
送上級法院」。
中    華    民    國    99    年    9     月    30    日
                            書記官   丁妍君
附錄論罪法條：
毒品危害防制條例第10條
施用第一級毒品者，處 6 月以上 5 年以下有期徒刑。
施用第二級毒品者，處 3 年以下有期徒刑。
附件：
臺灣基隆地方法院檢察署檢察官起訴書
                                    99年度毒偵字第1313號
    被      告  甲○○  男  50歲（民國○○年○月○日生）
                        住臺北縣瑞芳鎮○○路223號
                        國民身分證統一編號：Ｚ000000000號
上列被告因違反毒品危害防制條例案件，業經偵查終結，認應提
起公訴，茲敘述犯罪事實、證據並所犯法條如下：
        犯罪事實
一、甲○○前於民國87年間，因施用第二級毒品案件，經台灣基
    隆地方法院於87年8月9日以87年度毒聲字第246 號裁定，應
    送勒戒處所觀察、勒戒後，認無繼續施用毒品傾向，於87年
    8月28日出所，並經本署檢察官於87年8月24日以87年度偵字
    第3608號不起訴處分確定。復於87年間，因施用第一、二級
    毒品案件，經同法院於87年11月4日以87年度毒聲字第564號
    裁定，應送勒戒處所  觀察、勒戒後，認有繼續施用毒品傾
    向，再經同法院於87年11月24日以87年度毒聲字第650 號裁
    定令入戒治處所施以強制戒治，嗣於88年4 月23日裁定停止
    戒治出所，並付保護管束，至88年11月23日保護管束期滿未
    經撤銷視為執行完畢，並經本署檢察官於88年12月17日以88
    年度戒毒偵字第22號不起訴處分確定。又因施用毒品案件，
    經同法院於89年10月3 日以89年度毒聲字第1822號裁定，令
    入戒治處所施以強制戒治，於90年8月7日出所，同年11月2
    日執行完畢。同一施用毒品之犯行，經本署檢察官提起公訴
    後，經同法院於89年1月31日以89年度訴字第668號判決，分
    別判處有期徒刑8月、6月，應執行有期徒刑1 年確定。又於
    90年間，因施用第一級毒品案件，經同法院於91年1 月11日
    以90年度訴字第713號判決，判處有期徒刑8月確定，與上開
    有期徒刑1年接續執行，於92年3月3日縮短刑期假釋出監、
    假釋期間付保護管束，於92年6月11日保護管束期滿、假釋
    未經撤銷而執行完畢。復於93年間，因施用第一級毒品案件
    ，經同法院於94年1月19日以93年度訴字第803號判決，判處
    有期徒刑11月確定；又於94年間，因施用第一級毒品案件，
    經同法院於94年6月30日以94年度訴字第449號判決，判處有
    期徒刑11月確定；與上開有期徒刑11月接續執行，於96年2
    月3日縮刑期滿執行完畢。又於96年間，因施用第一級毒品
    案件，經臺灣板橋地方法院於96年9月17日以96年度訴字第
    2585號判決，判處有期徒刑11月確定。復於97年間，因施用
    第一級毒品案件，經台灣基隆地方法院於97年5月13日以97
    年度訴字第219號判決，判處有期徒刑11月確定。復又於97
    年間因施用第一級毒品案件，經臺灣板橋地方法院於97年5
    月30日以97年度訴字第2675號判決，判處有期徒刑11月確定
    。上開3案接續執行，於99年5月14日縮短刑期執行完畢。
二、詎甲○○猶不知悔改，基於同時施用第一級毒品及第二級毒
    品之犯意，於99年6月17日晚上7、8時許，在綽號「阿文」
    友人位於臺北縣瑞芳鎮之租屋處，將海洛因及甲基安非他命
    摻入香煙內，以點燃吸食之方式，同時施用第一級毒品海洛
    因及第二級毒品甲基安非他命1次。嗣因其係毒品調驗人口
    ，為警於99年6月18日下午6時30分，持採驗尿液通知書前往
    臺北縣瑞芳鎮○○路223號通知其採驗尿液而查獲。
二、案經臺北縣政府警察局瑞芳分局報告偵辦。
      證據並所犯法條
一、證據清單及待證事實：
┌──┬───────────┬───────────┐
│編號│證據名稱              │待證事實              │
├──┼───────────┼───────────┤
│一  │被告甲○○於偵查中之自│全部犯罪事實。        │
│    │白                    │                      │
├──┼───────────┼───────────┤
│二  │臺北縣政府警察局瑞芳分│被告於99年6月18日下午 │
│    │局偵辦毒品危害防制條例│6時45分為警採集之尿液 │
│    │案件犯嫌尿液檢體編號對│檢體，經送驗後結果呈海│
│    │照表（尿液檢體編號：DW│洛因之代謝物嗎啡陽性反│
│    │00000000000）、勘察採 │應及甲基安非他命陽性反│
│    │證同意書及臺灣檢驗科技│應，證明被告有施用第一│
│    │股份有限公司99年7月5日│級毒品海洛因及第二級毒│
│    │出具之濫用藥物檢驗報告│品甲基安非他命之事實。│
│    │各1紙                 │                      │
├──┼───────────┼───────────┤
│三  │本署刑案資料查註紀錄表│被告於90年11月2日強制 │
│    │及全國施用毒品案件紀錄│戒治執行完畢之5年內， │
│    │表各1份               │再因施用毒品案件，經法│
│    │                      │院判處罪刑確定及累犯之│
│    │                      │事實。                │
└──┴───────────┴───────────┘
二、核被告甲○○所為，係犯毒品危害防制條例第10條第1 項、
    第2 項之施用第一級毒品及第二級毒品罪嫌。被告以一行為
    而觸犯上開二罪名，為想像競合犯，請依刑法第55條從重論
    以施用第一級毒品罪嫌。又被告有如犯罪事實欄所載之科刑
    紀錄，有刑案資料查註紀錄表在卷可按，其於有期徒刑之執
    行完畢後5 年以內，故意再犯本件有期徒刑以上之罪，為累
    犯，請依刑法第47條第1項之規定加重其刑。
三、依毒品危害防制條例第23條第2項、刑事訴訟法第251條第1
    項提起公訴。
    此  致
臺灣基隆地方法院
中    華    民    國    99    年    8     月    16    日
                              檢察官  吳  佳  齡
本件正本證明與原本無異
中    華    民    國    99    年    8     月    20    日
                              書記官  林  敬  展
附錄所犯法條：
毒品危害防制條例第10條
施用第一級毒品者，處 6 月以上 5 年以下有期徒刑。
施用第二級毒品者，處 3 年以下有期徒刑。

司法院資訊處製作；財團法人民間司法改革基金會備份。
